【裁判字號】    99,交簡上,190
【裁判日期】    990928
【裁判案由】    業務過失傷害
【裁判全文】
臺灣桃園地方法院刑事判決           99年度交簡上字第190號
上  訴  人
即  被  告  乙○○
上列上訴人即被告因業務過失傷害案件，不服中華民國99年5 月
31日本院99年度壢交簡字第719 號第一審刑事簡易判決（聲請簡
易判決處刑書案號：臺灣桃園地方法院檢察署98年度偵字第 543
號），提起上訴，本院管轄之第二審合議庭判決如下：
    主      文
上訴駁回。
乙○○緩刑貳年。
    事實及理由
一、本案經本院管轄之第二審合議庭審理結果，認原審以上訴人
    即被告乙○○所犯刑法第284條第2項後段之業務過失傷害罪
    ，判處拘役50日，如易科罰金，以新臺幣（下同）1,000 元
    折算1 日，經核其認事用法及量刑均無不當，應予維持，並
    引用原審刑事簡易判決書所記載之事實及理由（如附件所示
    ）。
二、上訴人提起本件上訴意旨原係否認犯行，惟於本院準備程序
    期日坦承原審判決事實。按法官於有罪判決如何量處罪刑，
    甚或是否宣告緩刑，均為實體法賦予審理法官裁量之刑罰權
    事項，法官行使此項裁量權，自得依據個案情節，參酌刑法
    第57條所定各款犯罪情狀之規定，於法定刑度內量處被告罪
    刑；除有逾越該罪法定刑或法定要件，或未能符合法規範體
    系及目的，或未遵守一般經驗及論理法則，或顯然逾越裁量
    ，或濫用裁量等違法情事之外，並不得任意指摘其量刑違法
    ，最高法院80年台非字第473 號、75年台上字第7033號、72
    年台上字第6696號、72年台上字第3647號著有判例均可資參
    照。準此，法官量刑或未諭知緩刑，如非有上揭明顯違法之
    情事，自不得擅加指摘其違法或不當。經查，原審審酌上訴
    人行駛通過無號誌之交岔路口時，竟疏未於距交叉路口30公
    尺前顯示方向燈，未遵守右轉彎車讓同向右側直行車先行，
    竟貿然於上開路口前右轉，而當時狀況並無不能注意之情事
    ，竟疏未注意及此，造成告訴人甲○○受有前開傷害，所為
    誠屬不該，且上訴人（於原審時）犯仍飾詞狡辯，犯後態度
    不佳，迄今仍未與告訴人達成和解，賠償告訴人所受之損害
    等一切情狀，量處如主文所示之刑，並於斟酌本案犯罪情節
    及被告資力等節後，量處拘役50日，並諭知易科罰金之折算
    標準，經核並無不合。執此，原審認事用法並無不當，量刑
    亦屬妥適，是上訴人提起本件上訴，為無理由，應予駁回。
三、惟查，上訴人前於90年間因詐欺案件，經本院判處有期徒刑
    6 月確定，嗣於93年1月9日易科罰金執行完畢，然其於本案
    前5 年內未曾因故意犯罪而受有期徒刑以上刑之宣告乙節，
    有臺灣高等法院被告前案紀錄表1 份附卷足考，其現已知所
    悔悟，又與告訴人達成和解，並依約賠償所受損失，此有本
    院99年度交簡上負民字第25號和解筆錄、收據暨本院辦理刑
    事案件電話紀錄查詢表各1 紙附卷足憑，本院審酌上情，足
    見其乃因一時失慮，致罹刑章，經此偵審程序及刑之宣告，
    當知所警惕，信無再犯之虞，因認所宣告之刑，以暫不執行
    為適當，爰併予宣告緩刑2年，以啟自新。
四、末上訴人經合法傳喚，無正當理由不到庭，爰依刑事訴訟法
    第371條之規定，不待其陳述，逕為一造缺席判決。
據上論斷，應依刑事訴訟法第455條之1 第1項、第3項、第371條
、第368條、第373條，刑法第74條第1項第2款，判決如主文。
本案經檢察官呂如琦到庭執行職務。
中    華    民    國    99    年    9     月    28    日
                  交通法庭    審判長法  官  錢建榮
                                    法  官  游智棋
                                    法  官  黃翊哲
以上正本證明與原本無異。
本件不得上訴。
                                    書記官  蔡紫凌
中    華    民    國    99    年    9     月    28    日

司法院資訊處製作；財團法人民間司法改革基金會備份。
